【裁判字號】    90,上易,1894
【裁判日期】    900810
【裁判案由】    就業服務法等
【裁判全文】
臺灣高等法院刑事判決                  九十年度上易字第一八九四號
    上  訴  人  台灣台北地方法院檢察署檢察官
    被      告  甲○○
右上訴人，因被告違反就業服務法案件，不服臺灣台北地方法院，九十年度易字第六
二四號，中華民國九十年四月二十六日第一審判決（起訴案號：臺灣台北地方法院檢
察署八十九年偵字第一七六四一號）提起上訴，本院判決如左：
    主    文
原判決撤銷。
甲○○違反雇主不得未經許可聘僱他人所申請聘僱之澳門居民，其聘僱人數為二人，
處拘役肆拾日，如易科罰金以佰元折算壹日。
    事    實
一、甲○○在台北市○○區○○街二段二十四號，經營香港匯豐燒臘快餐店（下稱燒
    臘店），明知澳門居民關錫爭、甘正波係受僱於潤財企業有限公司（下稱潤財公
    司），竟自民國八十九年七月二十五日起僱用甘正波，自八十九年八月一日起僱
    用關錫爭於其經營之前開燒臘店從事燒臘、打雜等工作。嗣於八十九年八月三日
    上午十時四十分許，在上址為警查獲。
二、案經台北市政府警察局移送台北地方法院檢察署檢察官偵查，該署檢察官聲請簡
    易處刑，原審以不宜簡易判決處刑，改依通常程序審理。
    理    由
一、訊據被告坦承澳門居民甘正波、關錫爭確在其經營之前開燒臘店工作被警查獲。
    惟辯稱其係潤財公司之代表人，該燒臘店係潤財公司之關係企業，潤財公司所聘
    僱之前開二澳門居民，只是轉換工作地點，並非雇主變更，並不違法云云。查甘
    正波、關錫爭為澳門居民，有卷附華僑身份證明可按，而其二人係潤財公司所申
    請聘僱，亦有行政院勞工委員會函在卷足稽。潤財公司係一獨立之法人，被告僅
    係代表人，則聘僱該二人者應係潤財公司。潤財公司營業項目為：「一、日常百
    貨、文具用品、古玩藝品；珠寶首飾、成衣服飾、皮箱、寢具用品、食品罐頭及
    家庭電器之買賣。二、陶瓷器皿、燈飾、禮品、鐘錶、化妝品、布料、廚具、鞋
    類及玩具（賭博性、色情性及玩具槍除外）之買賣。三、一般之進出口貿易業務
    （許可業除外）。四、前各項產品之國內外代理及進出口貿易業務。」並不包括
    經營餐飲店之業務。被告辯稱該燒臘店為潤財公司之關係企業，自無可採，該燒
    臘店應係被告經營之獨資商號。被告將其潤財公司聘僱之澳門居民指派至其獨資
    經營之燒臘店工作，自屬違法，所辯各節，不足採信。本件事證明確，應予依法
    論科。
二、查關錫爭、甘正波為澳門居民，其受僱來台工作，依香港澳門關係條例第十三條
    第一項規定，準用就業服務法第五章至第七章之規定。核被告違反就業服務法第
    五十三條第三款之規定，其聘僱人數為二人，應依就業服務法第五十八條第一項
    後段處斷。查就業服務法之刑事處罰，其性質屬一般所稱之行政刑罰，被告雖先
    後各僱用一人，惟係同時被查獲，應僅成立單純一罪，檢察官起訴認係連續犯，
    尚有未洽，併此敘明。
三、原審未能細心勾稽，認前開法人與獨資商號為關係企業性質，而為被告無罪之判
    決，自非允洽。檢察官執此上訴，指摘原判決不當，核有理由，自應由本院將之
    撤銷改判。爰審酌被告素行尚佳，其僅係流用所營公司合法聘僱之澳門居民至燒
    臘店工作，危害甚輕等一切情狀，量處拘役肆拾日，並諭知易科罰金之折算標準
    以佰元折算壹日。
四、據上論斷，應依刑事訴訟法第三百六十九條第一項前段、第三百六十四條、第二
    百九十九條第一項前段，香港澳門關係條例第十三條第一項，就業服務法第五十
    三條第三款、第五十八條第一項後段，刑法第十一條前段、第四十一條第一項，
    罰金罰鍰提高標準條例第二條，判決如主文。
本案經檢察官彭坤業到庭執行職務。
中    華    民    國      九十    年      八        月        十        日
                            臺灣高等法院刑事第四庭
                                審判長法  官  蔡  永  昌
                                      法  官  徐  昌  錦
                                      法  官  陳  榮  和
右正本證明與原本無異。
不得上訴。
                                      書記官  劉  麗  芬
中    華    民    國      九十    年      八        月        十五      日
附錄本案論罪科刑法條：
就業服務法第五十八條第一項後段
其聘僱或留用人數為二人以上者，處三年以下有期徒刑、拘役或科或併科新臺幣三十
萬元以下罰金。


司法院資訊處製作；財團法人民間司法改革基金會備份。
